【裁判字號】    92,勞執,3
【裁判日期】    920115
【裁判案由】    
【裁判全文】
臺灣臺南地方法院民事裁定  九十二年度勞執字第三號
    聲  請  人  甲○○
    相  對  人  福隆昌樂器工藝社有限公司
    法定代理人  乙○○
右當事人間聲請裁定准予強制執行事件，本院裁定如左：
    主      文
兩造於民國九十一年十二月二十日在台南市政府勞工局成立「相對人同意給付聲請人
資遣費新台幣貳拾萬元」之調解，准予強制執行。
聲請人其餘之聲請駁回。
聲請程序費用由相對人負擔。
    理      由
一、本件聲請意旨略以：聲請人係受僱於相對人公司之勞工，茲因經濟不景氣，相對
    人公司經營不善，兩造乃於民國九十一年十二月二十日在台南市政府勞工局因勞
    資爭議事件而成立「(一)相對人同意給付聲請人資遣費新台幣（下同）二十萬元，
    相對人同意以台南市○○區○○段二三五地號土地給與聲請人債權分配，惟聲請
    人須經法院公證或假扣押或其他程序以確保債權。(二)聲請人同意拿到前協議金額
    二十萬元後即應遷離工廠宿舍」之調解，聲請人為能參與分配債權，爰依法聲請
    就上開調解「(一)相對人同意給付聲請人資遣費新台幣（下同）二十萬元，相對人
    同意以台南市○○區○○段二三五地號土地給與聲請人債權分配。(二)聲請人同意
    拿到前協議金額二十萬元後即應遷離工廠宿舍」，准予強制執行等語。
二、按勞資爭議經調解成立或仲裁者，當事人之一方不履行其義務時，他方當事人得
    向該管法院聲請裁定強制執行；又前條之聲請強制執行，非有左列各款情形之一
    者，法院不得為駁回之裁定：一、調解或仲裁內容，係使當事人為法律上所禁止
    之行為者。二、調解或仲裁內容，與爭議標的顯屬無關或性質不適於強制執行者
    。三、依其他法律不得為強制執行者。四、違反本法調解、仲裁之規定者。勞資
    爭議處理法第三十七條第一項、第三十八條分別定有明文。經查：
（一）聲請人前開主張之事實，已據提出台南市政府九十一年十二月二十四日南市勞
      動字第０九一一五五０八六二０號函附兩造勞資爭議協調會紀錄乙份為證，應
      堪信為真實。準此，聲請人依前揭規定，聲請就上開「相對人同意給付聲請人
      資遣費二十萬元」之調解內容，准予強制執行，於法無不合，應予准許。
（二）次查，上開調解第一項後段雖約定「相對人同意以台南市○○區○○段二三五
      地號土地給與聲請人債權分配，惟聲請人須經法院公證或假扣押或其他程序以
      確保債權」；惟查，債務人所有之財產本為債權人債權之擔保，是以聲請人依
      前揭「相對人同意給付聲請人資遣費二十萬元」之調解准予強制執行之裁定聲
      請強制執行時，倘上開土地為相對人所有，毋待有此約定，聲請人本得對相對
      人所有之上開土地聲請強制執行；惟若上開土地非相對人所有，縱有此約定，
      依債權相對性之原則，聲請人亦無從據此對上開土地聲請強制執行。因之，上
      開調解第一項後段「相對人同意以台南市○○區○○段二三五地號土地給與聲
      請人債權分配」之內容，其性質顯不適於強制執行，堪予認定。從而，聲請人
      此部分之聲請，依勞資爭議處理法第三十八條第二款規定，應予駁回。
（三）末按強制執行係債權人依執行名義，聲請執行機關對債務人施以強制力，強制
      債務人履行債務，以滿足債權人私法上之請求權。茲參之上開調解第二項約定
      ：「聲請人同意拿到前協議金額二十萬元後即應遷離工廠宿舍」，係課予聲請
      人於條件成就時負有交還工廠宿舍之義務，足認聲請人並非該項調解內容之債
      權人，而係債務人甚明。是故，聲請人就此部分聲請裁定強制執行，顯非有據
      ，不應准許。
（四）從而，聲請人依勞資爭議處理法第三十七條第一項規定，請求就兩造於九十一
      年十二月二十日在台南市政府勞工局成立「相對人同意給付聲請人資遣費新台
      幣貳拾萬元」之調解，准予強制執行，為有理由，應予准許。至聲請人其餘之
      聲請，為無理由，應予駁回。
三、依非訟事件法第八條第二項、第七十九條但書，裁定如主文。
中      華      民      國    九十二    年      一      月    十五      日
                                臺灣臺南地方法院民事第四庭
~B法      官  張季芬
右為正本係照原本作成。
如對本裁定抗告須於裁定送達後十日內向本院提出抗告狀。
中      華      民      國    九十二    年      一      月    十五      日
~B法院書記官  汪姿秀


司法院資訊處製作；財團法人民間司法改革基金會備份。
